【裁判字號】    95,勞小上,5
【裁判日期】    950726
【裁判案由】    給付薪資
【裁判全文】
臺灣高雄地方法院民事裁定             95年度勞小上字第5號
上 訴 人   乙○○
即 被 告
被上訴人   甲○○
即 原 告
上列當事人間請求給付薪資事件，上訴人對於中華民國95年5 月
25日本院高雄簡易庭95年度雄勞小字第13號小額訴訟判決提起上
訴，本院裁定如左：
    主  文
上訴駁回。
第二審訴訟費用新台幣壹仟伍佰元由上訴人負擔。
    理  由
一、按對於小額程序之第一審判決上訴，非以其違背法令為理由
    ，不得為之，又上訴狀內應記載上訴理由，表明（一）原判
    決所違背之法令及具體內容。（二）依訴訟資料可認為原判
    決有違背法令之具體事實，民事訴訟法第436 條之24第2 項
    、同條之25，分別定有明文。而所謂判決有違背法令，乃指
    判決不適用法規或適用不當，亦為同法第468 條所明定，且
    此亦為小額事件之上訴程序所準用（同法第436 條之32第 2
    項參照），另以判決有不用法規或適用不當為上訴理由時，
    其上訴狀或理由書應有具體之指摘，並揭示該法規之條項或
    內容，若係成文法以外之法則，應揭示該法則之旨趣，倘為
    司法院解釋或最高法院之判例，則應揭示該判解之字號或其
    內容，如依民事訴訟法第469 條所列第1 款至第5 款事由提
    起上訴時 (第6 款未準用，參照同法第436 條之32第2 項規
    定），其上訴狀或理由書應揭示合於該條款之事實，上訴理
    由狀如未依此項方法表明者，即難認為已對原判決之違背法
    令有具體之揭示，其上訴自難認為合法（最高法院71年台上
    第314 號判例要旨參照）。又當事人於第二審程序不得提出
    新攻擊或防禦方法，亦為同法第436 條之28前段所明定，故
    上訴人如於上訴後提出新攻擊或防禦方法，上訴法院自不得
    予以審酌。
二、本件上訴意旨略以：被上訴人派送發報曾有多次假日未補送
    之紀錄而遭警告並扣錢，且其於民國95年4 月10日無預警停
    止送報，造成伊客戶予以停報之巨大之損失，且被上訴人於
    離職時亦未履行其應帶新職員認識送報路徑之義務，被上訴
    人怠惰執行工作之情，其前任雇主蔡啟彬亦可為證，伊對前
    開損失均未要求被上訴人賠償，然被上訴人竟於同年6 月29
    日仍至伊報場無理謾罵，原審遽為伊敗訴之判決顯非適法，
    為此乃依法提起本件上訴，請求廢棄原判決並駁回被上訴人
    第一審之訴等語。
三、本件上訴人固以前詞而對原審判決提起上訴，然上訴人於原
    審審理中業已自認尚未給付被上訴人自95年3 月1 日起至同
    年4 月9 日止，共96份報紙（其中94份每月新台幣70元，另
    2 份每月新台幣60元）之薪資（原審卷第9 頁），原審乃據
    被上訴人所提之報表及上訴人所自認之事實，而為上訴人敗
    訴之判決，其取捨證據、認定事實並無何違背法令之情事，
    再者，依民事訴訟法第436 之28規定，上訴人於本第二審程
    序中原即不得再行提出新攻擊或防禦方法，是縱被上訴人有
    未預警停報而造成上訴人損害之事實，或其前亦係因怠惰職
    務始行離職者，惟此既係上訴人上訴後始行提出之新防禦方
    法，本院亦無從再為審酌，而上訴人於此外並未另具體指出
    原審判決有何違背法令或不適用法規或適用法規不當之情形
    ，且亦未揭示該法規之條項或其內容及合於民事訴訟法第
    469 條所列各款之事實，自難謂對該判決之如何違背法令已
    有具體之指摘，揆諸前揭說明，應認本件上訴為不合法，自
    應予以駁回。至被上訴人縱有事後至上訴人報場謾罵之舉，
    惟此除是否涉有公然侮辱犯嫌外，與本件給付薪資事件亦無
    相涉，上訴人仍不能因此免除其給付義務，附此敘明。
四、末按，於小額訴訟之上訴程序，法院為訴訟費用之裁判時，
    應確定其費用額，民事訴訟法第436 條之19第1 項、第 436
    條第32第1 項規定甚明。本件第二審裁判費用既認定應由上
    訴人負擔，故上訴人所支出之第二審裁判費用1,500 元，自
    應由上訴人負擔。
五、據上論結，本件上訴為無理由，依民事訴訟法第436 條之32
    第2 項、第436 條之19第1 項、第444 條第1 項、第95條、
    第78條，裁定如主文。
中    華    民    國    95    年    7     月    26    日
                       民事第五庭審判長法  官  黃宏欽
                                       法  官  古振暉
                                       法  官  郭宜芳
正本係照原本作成。
本判決不得上訴。
中    華    民    國    95    年    7     月    26    日
                                       書記官  劉法萱


司法院資訊處製作；財團法人民間司法改革基金會備份。
